---
title: "R-04 Utility Function"
output: html_notebook
---

<br>

googleVis 데이터를 사용

```{r}
library(googleVis)
Fruits
```

<br>

데이터의 행 개수를 반환

```{r}
a <- c(1, 2, 3, 4, 5)
length(a)
nrow(a)
nrow(Fruits)
```

<br>

데이터 정렬

```{r}
sort(Fruits$Sales)
sort(Fruits$Sales, decreasing = T)
```

<br>

집계 함수  
aggregate(계산될 컬럼 ~ 기준 컬럼, 데이터, 함수)  
기준 컬럼으로 그룹을 만들고 함수를 적용하여 결과 생성

```{r}
aggregate(Sales~Year, Fruits, sum)
```

<br>

apply(데이터, 행/열, 함수)  
행 = 1, 열 = 2 기준

```{r}
mat1 <- matrix(c(1, 2, 3, 4, 5, 6), nrow = 2, byrow = T)
apply(mat1, 1, sum)
```

<br>

lapply() : 결과를 리스트 형식으로 반환  
sapply() : 결과를 벡터/행렬 형식으로 반환  

```{r}
lapply(subset(Fruits, select = c(Sales, Profit)), max)
sapply(Fruits[, c(4,5)], max)
```

<br>

tapply() : 그룹별 집계 처리  

```{r}
tapply(Fruits[, c(4)], Fruits$Fruit, sum)
```

<br>

mapply() : 같은 인덱스의 행 데이터들을 집계 처리  

```{r}
vec1 <- c(1, 2, 3, 4, 5)
vec2 <- c(10, 20, 30, 40, 50)
vec3 <- c(100, 200, 300, 400, 500)
mapply(sum, vec1, vec2, vec3)
```

<br>

stringr : 문자열 처리 패키지  

```{r}
install.packages("stringr")
```

<br>

str_detect() : 문자열의 특정 문자 포함 여부 반환  

```{r}
library('stringr')
fruits <- c("apple", "Apple", "banana", "pineapple")
str_detect(fruits, "A")
str_detect(fruits, "^a")
str_detect(fruits, "e$")
```

<br>

str_count() : 지정된 문자가 발생하는 횟수 반환  

```{r}
str_count(fruits, regex('a', ignore_case = T))
str_count(fruits, 'a')
```

<br>

str_c() : 전달인자의 데이터를 결합하여 하나의 문자열을 반환  

```{r}
str_c("apple", "banana")
str_c(fruits, collapse = "-")
```

<br>

str_dup() : 주어진 문자열을 횟수 만큼 반복 출력  
str_length() : 문자열의 길이 반환  
str_locate() : 주어진 문자열에서 특정 문자가 처음 나오는 위치, 마지막 위치 반환  

```{r}
str_dup(fruits, 3)
str_length(fruits)
str_locate(fruits, 'a')
```

<br>

#### 정규표현식 : 문자열 형식 검사 표기법  

```{r}
char <- c('apple', 'Apple', 'APPLE', 'banana', 'grape')

grep('apple', char)

grep('pp', char) # 데이터 위치 출력
grep('pp', char, value = T) # 데이터 값으로 출력

grep("^A", char, value = T) # A로 시작하는 데이터
grep("e$", char, value = T) # e로 끝나는 데이터 
```

```{r}
char2 <- c('grape1', 'apple1', 'apple', 'orange', 'Apple')

grep('ap', char2, value = T)

grep('[1-9]', char2, value = T) # 1 ~ 9 숫자 포함 데이터
grep('[[:upper:]]', char2, value = T) # 대문자가 포함된 데이터 
```

<br>

sqldf 패키지 : 데이터 조회 시 RDBMS SQL 문장을 사용하도록 지원  

```{r}
library('sqldf')
library('googleVis')

sqldf('select * from Fruits limit 3')
sqldf('select * from Fruits order by Year')
sqldf('select Fruit, avg(Sales) from Fruits group by Fruit')
```








